臺灣雲林地方法院刑事判決
111年度交簡上字第1號
上訴人  即
被      告  賴欽銓



上列上訴人即被告因公共危險案件，不服本院虎尾簡易庭110年
度虎交簡字第215號中華民國110年12月16日第一審判決（聲請簡
易判決處刑案號：臺灣雲林地方檢察署110年度偵字第5270號）
，提起上訴，本院管轄之第二審合議庭判決如下：
　　主      文
上訴駁回。
    事實及理由
一、上訴得明示僅就判決之刑、沒收或保安處分一部為之。刑事
    訴訟法第348條第3項定有明文。而為尊重當事人設定攻防之
    範圍，並減輕上訴審審理之負擔，容許上訴權人僅針對刑、
    沒收或保安處分一部提起上訴，其未表明上訴之認定犯罪事
    實部分，則不在第二審之審判範圍。如為數罪併罰之案件，
    亦得僅針對各罪之刑、沒收、保安處分或對併罰所定之應執
    行刑、沒收、保安處分，提起上訴，其效力不及於原審所認
    定之各犯罪事實，此部分犯罪事實不在上訴審審查範圍（11
    0年6月16日修正理由參照）。本件上訴人即被告賴欽銓僅就
    原判決之刑部分提起上訴，業經本院與被告確認在卷（本院
    簡上卷第40頁），依據前述規定，本院僅就原判決量刑妥適
    與否進行審理，至於原判決其他部分（含原判決認定之犯罪
    事實及罪名。補充說明：被告行為後，刑法第185條之3第1
    項第1款規定業於111年1月28日修正公布，同年月30日生效
    ，修正後將法定刑提高為3年以下有期徒刑，得併科30萬元
    以下罰金，原判決雖未及為新舊法比較，但所適用修正前規
    定仍無不合），則非本院審理範圍，先予指明。
二、本判決書關於犯罪事實、證據及理由部分，引用本院第一審
    簡易判決書之記載（如附件簡易判決書暨聲請簡易判決處刑
    書）外，並補充「證號查詢汽車駕駛人資料（偵卷第34頁）
    」、「車牌號碼000-0000號汽車車籍資料（偵卷第35頁）」
    及被告賴欽銓於本院準備程序、審理時之自白為證據。
三、被告上訴意旨略以：我不是因為臨檢被查到的，是運氣不好
    ，而且本件車禍發生原因，是對方外勞（指阮氏恆）騎乘電
    動機車違規撞到我駕駛之車輛，並非我的過錯，且對方只受
    有輕傷，還有賠償給我，肇事責任不應該只由我承擔，我另
    外還被吊扣駕照48個月及罰款，刑責太重，請求從輕量刑等
    語，並提出雲林縣○○鄉○○○○○000○○○○○000號調解書（本院簡
    上卷第47頁）在卷可憑。
四、經查：
  ㈠按量刑之輕重，係事實審法院得依職權自由裁量之事項，茍
    已斟酌刑法第57條各款所列情狀而未逾越法定刑度，則不得
    遽指為違法；又刑罰之量定屬法院自由裁量之職權行使，但
    仍應審酌刑法第57條所列各款事由及一切情狀，為酌量輕重
    之標準，並非漫無限制，在同一犯罪事實與情節，如別無其
    他加重或減輕之原因，下級法院量定之刑，亦無過重或失輕
    之不當情形，則上級法院對於下級法院之職權行使，原則上
    應予尊重（最高法院85年度台上字第2446號判決意旨參照）
    。是量刑既係法院裁量之職權行使，法官審酌刑法第57條所
    列各款事由及一切情狀，所為科刑輕重之權衡，苟無顯然欠
    缺妥當性或違法之處，上級審法院對於下級審法院職權之行
    使，自應予以尊重，實難僅為調整刑度而任意改判。
  ㈡查原審以被告駕駛動力交通工具而吐氣所含酒精濃度達每公
    升0.25毫克以上之犯行，事證明確，依刑法第185條之3第1
    項第1款之規定予以論罪科刑，並審酌「酒精成分對人之意
    識能力具有不良影響，酒後駕車對一般往來之公眾及駕駛人
    自身皆具有高度危險性，被告竟漠視自身安危及公眾用路人
    之安全，酒後駕車上路，對於法秩序及他人生命、身體、財
    產等法益顯欠缺尊重，並肇事致他人身體受傷、財產受損，
    所測得之吐氣所含酒精濃度為每公升0.30毫克，已超出法定
    標準值，對於道路交通安全所生危害非微；惟被告始終坦承
    犯行，犯後態度尚可，就肇事致生證人即被害人阮氏恆受傷
    及財損部分，已與之和解並履行和解條件，有臺灣雲林地方
    檢察署公務電話紀錄單及證人即被害人之聲請撤回告訴狀（
    偵卷第54、55頁）附卷可稽；兼衡被告年56歲，暨其於警詢
    時自陳之職業為農工、家庭經濟狀況小康、智識程度高職畢
    業及為初次酒後駕車而犯本罪」等一切情狀，量處有期徒刑
    3月，並諭知如易科罰金，以新台幣1千元折算1日，所為審
    酌及所處之刑均屬妥適，核無違誤之處。
  ㈢被告雖以上情請求從輕量刑，然被告係因酒後駕車發生交通
    事故，而為警查獲本案酒駕犯行，業據其供述歷歷（偵卷第
    13至14頁），關於車禍肇事責任部分，原審已經考量被告於
    上訴理由所指「被告酒後發生本案交通事故，已與證人阮氏
    恆調解（原審記載為和解）成立」乙節，並考量證人阮氏恆
    業已撤回告訴，而為刑之量定，並未逾越法定刑度；復參酌
    司法院不能安全駕駛罪量刑資訊系統資料表（本院交簡上卷
    第23頁），與本案同等情節（酒精濃度區間值：0.25至0.49
    毫克/每公升、駕駛自用小客車、無不能安全駕駛前案紀錄
    、發生事故）之案件，其最低刑度為有期徒刑2月，最高刑
    度為有期徒刑6月，有期徒刑平均刑度為有期徒刑2.6月，有
    期徒刑併科罰金平均刑度為有期徒刑2.4月，併科罰金1.8萬
    元，而本案被告酒精濃度要屬上開區間偏少之0.30毫克/每
    公升等情，是認原審判處有期徒刑3月應無過重或裁量權濫
    用之情形，本院自當予以尊重。至被告指摘遭吊扣駕照48個
    月太重乙節，該部分為行政罰，並非本院所得審酌範圍；又
    被告指摘所為併遭科處罰緩及遭吊扣駕照，違反一事不二罰
    原則，然此部分行政罰與刑事法律處罰之處理，業經行政罰
    法第26條明白規定：一行為同時觸犯刑事法律及違反行政法
    上義務規定者，依刑事法律處罰之。但其行為應處以其他種
    類行政罰或得沒入之物而未經法院宣告沒收者，亦得裁處之
    等語，應無被告所指摘之問題，被告以此作為指摘原審判決
    過重之理由，容有誤會。從而，被告請求撤銷原判決，改判
    較輕之刑度，為無理由，應予駁回。
五、應適用之程序法條：刑事訴訟法第455條之1第1項、第3項、
    第373條、第368條，
本案經檢察官吳淑娟聲請簡易判決處刑，檢察官顏鸝靚到庭執行
職務。
中　　華　　民　　國　 111　　年　　4 　　月　　27　　日
                  刑事第五庭    審判長法  官  梁智賢
                                      法  官  張恂嘉
                                      法  官  陳雅琪
以上正本證明與原本無異。　　　　　　　　　　　　　　　　
不得上訴。
                                      書記官  林家莉 
中　　華　　民　　國　　111 　年　　4 　　月　　27　　日